臺灣桃園地方法院民事裁定             100年度小上字第34號
上  訴  人  戴健軒
被  上訴人  莊正義
上列當事人間請求損害賠償事件，上訴人對於中華民國100 年7
月19日本院桃園簡易庭100 年度桃小字第649 號第一審判決提起
上訴，本院裁定如下：
    主  文
上訴駁回。
第二審訴訟費用新臺幣壹仟伍佰元由上訴人負擔。
    理  由
一、按對於小額程序之第一審裁判之上訴或抗告，非以其違背法
    令為理由，不得為之；上訴狀內應記載上訴理由，表明(一)原
    判決所違背之法令及其具體內容，(二)依訴訟資料可認為原判
    決有違背法令之具體事實，民事訴訟法第436 條之24第2 項
    、第436 條之25分別定有明文。所謂判決有違背法令，乃指
    判決不適用法規或適用不當，為同法第468 條所明定，此亦
    為小額事件之上訴程序所準用（民事訴訟法第436 條之32第
    2 項參照）。而以判決有不適用法規或適用不當為上訴理由
    時，其上訴狀或理由書應有具體之指摘，並揭示該法規之條
    項或內容，若係成文法以外之法則，應揭示該法則之旨趣，
    倘為司法院解釋或最高法院之判例，則應揭示該判解之字號
    或其內容，如依民事訴訟法第469 條所列第1 款至第5 款理
    由提起上訴時（第6 款未準用，參照民事訴訟法第436 條之
    32第2 項規定），其上訴狀或理由書應揭示合於該條款之事
    實，上訴理由狀如未依此項方法表明者，即難認為已對原判
    決之違背法令有具體之揭示，其上訴自難認為合法，最高法
    院71年台上字第314 號判例可資參照。次按小額事件之上訴
    程序，不得以民事訴訟法第469 條第6 款之「判決不備理由
    或理由矛盾」為由，指摘原判決為違背法令，蓋小額訴訟程
    序之判決書得僅記載主文，而就當事人有爭執事項，僅於必
    要時得加記理由要領而已（民事訴訟法第436 條之18第1 項
    參照），是小額事件之上訴程序，自不得以「判決不備理由
    或理由矛盾」為由，指摘原判決為違背法令，此觀民事訴訟
    法第436 條之32第2 項僅有準用同法第468 條、第469 條第
    1 款至第5 款之規定，並無準用同法第469 條第6 款之規定
    ，亦可明瞭。
二、本件上訴人係對於小額訴訟之第一審判決提起上訴，核其上
    訴理由狀指陳：上訴人所駕駛之車牌號碼4655-YJ 號為賓士
    車輛，該車出廠年份雖為民國94年5 月，惟車主係於100 年
    3 月購買，其價值不應以「固定資產耐用年數表」及「固定
    資產折舊率表」計算，是車輛折舊損害不應以資產成本原額
    10分之9 計算等語。然綜觀上開主張，並未具體指出原審判
    決有何不適用法規或適用不當之處，亦未揭示該法規之條項
    或內容，仍係就判決理由多所爭執，參諸前開說明，自不得
    謂已合法表明上訴理由，從而本件上訴，顯難認為合法，應
    予駁回。
三、依民事訴訟法第436 條之32第2 項、第444 條第1 項前段、
    第95條、第78條，裁定如主文。
中    華    民    國    100     年   8    月    24   日
                民事第一庭  審判長法  官  郭琇玲
                                  法  官  范明達
                                  法  官  陳婉玉
本件不得抗告。
以上正本與原本無異。
中    華    民    國    100    年    8    月    25    日
                                  書記官  利冠蔚